臺灣宜蘭地方法院刑事判決　　　　　　　　　　　　　　九十年度訴字第四號
　　公　訴　人　臺灣宜蘭地方法院檢察署檢察官
　　被　　　告　甲○○
右列被告因違反毒品危害防制條例案件，經檢察官提起公訴（九十年度毒偵字第一二
九七號），及移送併辦（九十一年度毒偵字第六、十、七三、七五、一三七、二○一
號），本院判決如左：
    主  文
甲○○連續施用第一級毒品，累犯，處有期徒刑壹年，扣案之第一級毒品海洛因壹包
（淨重零點零壹公克、包裝重零點貳公克）沒收並銷燬之；又連續施用第二級毒品
，累犯，處有期徒刑捌月，扣案之第二級毒品安非他命壹包（淨重零點零貳公克、包
裝重零點壹公克）沒收並銷燬之。應執行有期徒刑壹年陸月，扣案之第一級毒品海洛
因壹包（淨重零點零壹公克、包裝重零點貳公克）及第二級毒品安非他命壹包（淨
重零點零貳公克、包裝重零點壹公克）均沒收並銷燬之。
    事  實
一、甲○○前因違反麻醉藥品管理條例案件，經臺灣高等法院於民國八十六年四月十
    五日以八十六年度上易字第一一三八號判決處有期徒刑七月確定，於八十九年十
    月十八日執行完畢。又其因施用毒品案件，經臺灣宜蘭地方法院檢察署檢察官聲
    請，本院以裁定送觀察、勒戒後，認無繼續施用毒品之傾向，由該署檢察官於八
    十八年八月三十日以八十八年度偵字第一一六三九號為不起訴處分確定。甲○○
    復因施用第一級毒品海洛因（下稱海洛因）及第二級毒品安非他命（下稱安非他
    命），經本院以八十九年度毒聲字第一一二二號裁定送觀察、勒戒後，認有繼續
    施用毒品傾向，經臺灣宜蘭地方法院檢察署檢察官聲請，本院以九十年度毒聲字
    第二一六號裁定令入戒治處所施以強制戒治，該署檢察官並以九十年度毒偵字第
    四八五號、九十年度毒偵緝字第六四號提起公訴，及以九十年度毒偵字第五九七
    號移送併辦，經本院於九十年四月二十四日以九十年度訴字第一三七號判決處有
    期徒刑一年四月確定。詎甲○○於上開強制戒治付保護管束期間中仍不知悔改，
    復基於施用海洛因抵癮之概括犯意，自九十年八月間某日時起，至九十一年一月
  十三日上午九時許，平均二、三天一次，在不詳處所以將海洛因摻入香煙之方式
    ，連續施用海洛因多次；甲○○另基於施用安非他命抵癮之概括犯意，自九十年
    八月間某日時起，至九十一年一月上旬某日時止，在不詳處所以玻璃球施用之方
    式，連續施用安非他命多次。分別於九十年八月二十九日定期通知其採集尿液，
    及於九十年十一月二十三日、同年十一月二十六日、同年十一月三十日、九十一
    年一月十日、同年一月十五日分別為警查獲後，經採集其尿液送鑑定之結果，除
    於九十一年一月十五日採集之尿液送鑑定之結果呈安非他命陽性反應外，其餘尿
    液檢驗結果均呈嗎啡及安非他命陽性反應，始知悉上情。而被告為警於九十一年
    一月十一日查獲時，並扣得海洛因一包（淨重零點零一公克、包裝重零點二三公
    克）及安非他命一包（淨重零點零二公克、包裝重零點一公克）。
二、案經宜蘭縣警察局、宜蘭縣警察局羅東分局、宜蘭縣警察局三星分局及臺灣宜蘭
    地方法院檢察署觀護人室報請臺灣宜蘭地方法院檢察署檢察官偵查起訴暨移送併
    辦。
    理  由
一、右揭事實，業據被告甲○○到庭坦承不諱，復有臺灣檢驗科技股份有限公司濫用
    藥物尿液檢驗報告一紙及慈濟醫學院濫用藥物中心所出具尿液檢驗總表共計六紙
    在卷可佐，是其自白要與事實相符，應非虛詞，足堪採信。又其因施用毒品案件
    ，經臺灣宜蘭地方法院檢察署檢察官聲請，本院以裁定送觀察、勒戒後，認無繼
    續施用毒品之傾向，由該署檢察官於八十八年八月三十日以八十八年度偵字第一
    一六三九號為不起訴處分確定。甲○○復因施用海洛因及安非他命，經本院以八
    十九年度毒聲字第一一二二號裁定送觀察、勒戒後，認有繼續施用毒品傾向，經
    臺灣宜蘭地方法院檢察署檢察官聲請，本院以九十年度毒聲字第二一六號裁定令
    入戒治處所施以強制戒治，該署檢察官並以九十年度毒偵字第四八五號、九十年
    度毒偵緝字第六四號提起公訴，及以九十年度毒偵字第五九七號移送併辦，經本
    院於九十年四月二十四日以九十年度訴字第一三七號判決處有期徒刑一年四月確
    定。有上開本院判決書及臺灣高等法院被告全國前案紀錄表及臺灣高等法院檢察
    署刑案紀錄簡復表各一份存卷足憑，本件事證已臻明確，被告施用毒品犯行洵堪
    認定，應依法論科。
二、核被告所為，係犯毒品危害防制條例第十條第一項、第二項之罪。而其施用毒品
    前之所持有第一、二級毒品之低度行為，業已分別為施用毒品之高度行為所吸收
    ，均不另論罪。其先後多次施用海洛因及安非他命抵癮之犯行，時間緊接，方法
    相同，觸犯構成要件相同之罪，顯均係基於概括犯意為之，均應依刑法第五十六
    條連續犯之規定，加重其刑。又其所犯施用第一級毒品及施用第二級毒品罪，犯
    意各別，罪名不同，應分論併罰之。公訴人移送併辦部分，因與起訴事實間，具
    有連續犯之裁判上一罪關係，是為起訴效力所及，本院應併予審判，附此敘明。
    次查，被告前於八十五年間因違反麻醉藥品管制條例案件，經臺灣高等法院判處
    有期徒刑七月確定，於八十九年十月十八日執行完畢等情，已經被告供明在卷，
    且有臺灣高等法院被告全國前案紀錄表一紙在卷可資佐憑，其於執行完畢後五年
    內再犯有期徒刑以上之本罪，應依刑法第四十七條累犯之規定，加重其刑，並遞
    加重之。審酌被告歷經毒品危害防制條例強制戒治程序助其戒除毒癮，不啻未見
    成效，竟於付保護管束期間中再犯本件施用毒品犯行，顯見其已無法依憑己力拔
    除毒癮，實有處以較長刑期予之隔離之必要，方得為其遠離毒害，惟念其坦承犯
    行，態度良好等一切情狀，各就其所犯二罪量處如主文所示之刑，並定其應執行
    之刑，以資警懲。扣案之海洛因一包（淨重零點零一公克、包裝重零點二三公克
    ）、安非他命一包（淨重零點零二公克、包裝重零點一公克），屬查獲之毒品，
    依毒品危害防制條例第十八條第一項之規定，不問屬於犯人與否，沒收銷燬之，
    爰依該規定宣告沒收銷燬之。
據上論斷，應依刑事訴訟法第二百九十九條第一項前段，毒品危害防制條例第十條第
一項、第二項、第十八條第一項前段，刑法第十一條前段、第五十六條、第四十七條
、第五十一條第五款判決如主文。
本案經檢察官林慧到庭執行職務
中      華      民      國    九十一    年      四      月    二十四    日
                                  臺灣宜蘭地方法院刑事第二庭
                                        審判長法  官  黃  永  勝
                                              法  官  郭  顏  毓
                                              法  官  辜  漢  忠
右正本證明與原本無異。
如不服本判決，應於判決送達後十日內向本院提出上訴狀。（應附繕本）
                                              書記官  林  秀  麗
中      華      民      國    九十一    年      四月    二十五    日
附錄本案論罪科刑法條全文
毒品危害防制條例第十條第一項、第二項
施用第一級毒品者，處六月以上五年以下有期徒刑。
施用第二級毒品者，處三年以下有期徒刑。
